【裁判字號】    90,抗,274
【裁判日期】    900612
【裁判案由】    聲請易科罰金
【裁判全文】
臺灣高等法院刑事裁定                                九十年度抗字第二七四號
    抗  告  人
    即  被  告  甲○○
右抗告人因聲請易科罰金案件，不服臺灣士林地方法院於九十年五月十四日所為之裁
定（案號：九十年度聲字第六三０號），提起抗告，本院裁定如左：
    主  文
抗告駁回。
    理  由
一、抗告意旨略以：抗告人於民國（下同）八十六年間因竊盜案件，經臺灣士林地方
    法院於八十六年六月二十四日判處有期徒刑四月，緩刑四年在案，查抗告人該案
    件係發生於八十四年間（嗣經通緝，於八十七年緝獲），另偽造文書案件係發生
    於八十二年間，除此之外，抗告人自八十六年後，即未曾再犯任何刑事案件，而
    八十七年六月十九日被緝獲，是辦案警察未持法院搜索票即在抗告人之住所取得
    已作廢不再使用之劉治平身分證，故臺灣士林地方法院未經查證即撤銷緩刑之宣
    告，於法不合云云。
二、按不得上訴於第三審法院之案件，其第二審法院而為之裁定，不得抗告，刑事訴
    訟法第四百零五條定有明文。查抗告人前所犯之竊盜罪，依同法第三百七十六條
    第二款規定，係不得上訴於第三審之案件，而其所持之抗告事由，業經本院於九
    十年一月三十日駁回在案（案號：九十年度抗字第四０號，參卷附裁定書），乃
    抗告人復提起抗告，即為法律上所不應准許，爰予裁定駁回。
三、再，抗告人如係對原審於九十年五月十四日就其所犯竊盜案件，諭知易科罰金之
    裁定（案號：九十年度聲字第六三０號）提起抗告（按抗告人於抗告狀之案號欄
    內載明該案號），則原審以刑法第四十一條業於九十年一月十日公布修正，並於
    同年一月十二日生效，該條規定「犯最重本刑為五年以下有期徒刑以下之刑之罪
    ，而受六個月以下有期徒刑或拘役之宣告，因身體、教育、職業、家庭之關係或
    其他正當事由，執行顯有困難者，得以一元以上三元以下折算一日，易科罰金。
    但確因不執行所宣告之刑，難收矯正之效，或難以維持法秩序者，不在此限。」
    「併合處罰之數罪，均有前項情形，其應執行之刑逾六月者，亦同。」同法施行
    法第三條之一規定「刑法第四十一條之規定，中華民國九十年一月四日刑法修正
    施行前已裁判確定之處罰，未執行或執行未完畢者，亦適用之。」「未諭知得易
    科罰金之處罰者，亦同。」，爰依刑事訴訟法第二百二十條，修正刑法第四十一
    條第一項前段，修正刑法施行法第三條之一，罰金罰鍰提高標準條例第二條之規
    定，諭知其因竊盜罪所處有期徒刑四月，如易科罰金之折算標準，其認事用法核
    無違誤，抗告人猶執詞指摘原裁定不當，即無理由，應予駁回。
四、據上論斷，依刑事訴訟法第四百十一條前段、第四百十二條裁定如主文。
中      華      民      國      九十      年     六     月     十二     日
                              臺灣高等法院刑事第二十一庭
                                  審判長法  官  葉  騰  瑞
                                        法  官  莊  明  彰
                                        法  官  黃  國  忠
右正本證明與原本無異。
不得再抗告。
                                        書記官  劉  貞  達
中      華      民      國      九十      年     六     月     十二     日


司法院資訊處製作；財團法人民間司法改革基金會備份。
